Contato

carolinebernich@gmail.com

(51) 99339-9595

Rua Coração de Maria,
Esteio/RS

Formação Acadêmica

Bacharel em Informática Biomédica

Universidade Federal de Ciências da Saúde de Porto Alegre (UFCSPA) - Porto Alegre, RS

Habilidades

- Programação: C, Python, PHP,
 JavaScript, Java, HTML, CSS, C#
- Aplicações de Escritório:

LibreOffice, Microsoft Excel,

Microsoft Outlook, Microsoft

Word, Microsoft PowerPoint,

- Biologia Molecular
- Desenvolvimento Ágil
- Unity

Idiomas

Português- nativo

Inglês - Intermediário

Caroline Bernich

Desenvolvedora

Sobre mim

Bacharel em Informática Biomédica pela UFCSPA com experiência em desenvolvimento web (foco em front-end com React) e criação de aplicações em Realidade Aumentada e Virtual utilizando a engine Unity. Profissional proativa, com aprendizado rápido e foco em inovação e tecnologia

Experiência Profissional

Simula Health

Abril 2024 - Atual

Desenvolvedora Unity Jr.

 Desenvolvimento de aplicações em realidade virtual e web utilizando a Unity

Digital Business

Dezembro 2022 - Janeiro 2024

Programadora Front-end (Estagiária)

• Desenvolvimento de aplicações web utilizando React e Next.js

Biocode Jr.

MAIO 2022- Dezembro 2023

Vice presidente

 Vice presidente da Biocode Jr., empresa júnior de Informática Biomédica da UFCSPA

IBGE

Dezembro 2019 - Dezembro 2022

Agente de pesquisa

 Utilização de dispositivos móveis e tecnologias de coleta de dados, de modo a garantir o registro das informações de forma eficiente e precisa.